【裁判字號】    99,訴緝,109
【裁判日期】    990609
【裁判案由】    妨害風化等
【裁判全文】
臺灣臺北地方法院刑事判決             99年度訴緝字第109號
公  訴  人  臺灣臺北地方法院檢察署檢察官
被      告  甲○○
上列被告因妨害風化等案件，經檢察官提起公訴 （86年度偵字
第2034號），本院判決如下：
    主  文
本件免訴。
    理  由
一、公訴意旨略稱：被告甲○○自民國85年初，於報紙上見刊載
    「我發願資助經濟困難單身男士」等字樣之廣告。徐中誠、
    陳明欽（均已結）及謝志順（已死亡）等人，即先後循廣告
    所載聯絡方式，與甲○○相約見面，共同意圖營利，議妥與
    大陸女子假結婚、來台賣淫之合作事項後，由甲○○先後安
    排徐中誠於85年6月21日、陳明欽於同年9月27日，分別赴大
    陸與原非習於淫行之大陸地區人民藍菊蓮、呂賽英通謀虛偽
    辦理結婚公證手續，辦妥後甲○○、徐中誠、陳明欽即獨自
    先後返台。嗣徐中誠、陳明欽、藍菊蓮、呂賽英四人均明知
    其間無結婚之真意，所為之結婚資料內容並不實在，竟共同
    基於概括之犯意，由徐中誠、陳明欽分於85年7月10日、同
    年11月15日向台北縣新莊戶政事務所、板橋第二戶政事務所
    申辦結婚登記，使各該戶政事務所承辦人員將徐中誠與藍菊
    蓮結婚、陳明欽與呂賽英結婚之不實事項登載於職務上所掌
    電腦戶籍登記資料上，足生損害於戶政機關戶籍管理之正確
    性而害及公眾。二人復分別行使上開戶政機關登載不實之戶
    籍資料，並於大陸地區人民進入台灣地區保證書之與被保人
    關係欄中填寫「夫妻」，以探親事由，於同年7月10日、11
    月15日代藍菊蓮、呂賽英向內政部入出境管理局（下稱入出
    境管理局）申請大陸地區人民進入台灣地區旅行證，致入出
    境管理局承辦人員將前揭不實之結婚記事及探親事由記載於
    藍菊蓮、呂賽英之中華民國台灣地區旅行證申請書上，據以
    在旅行證記載「事由：探親」之不實事項後核發，足生損害
    於入出境管理局對入出境資料管理之正確性而害及公眾。嗣
    一切手續辦妥後，藍菊蓮於同年8月10日、呂賽英於同年12
    月19日自桃園中正機場入境時，將上開不實旅行證出示供海
    關人員查驗。藍菊蓮、呂賽英入境後，甲○○安排該二人住
    於台北市○○街34號11樓之8，並與姓名年籍不詳之應召站
    業者接洽，以上開大陸女子赴賓館賣淫事宜，僱用徐中誠擔
    任司機，由應召站與不特定之男客談妥賣淫地點、時間及代
    價後，以「0000 00000」號行動電話聯絡徐中誠，徐中誠再
    依指示駕計程車接送藍菊蓮、呂賽英等大陸女子至共同提供
    姦淫場所之姓名年籍不詳賓館業者處，分別自同年8月15 日
    起至同年12月11日止、同年12月21日起至86年1月13日止之
    期間，容留藍菊蓮、張美金及呂賽英等原非習於淫行之良家
    婦女，在台北縣市各賓館與不特定男客為猥褻姦淫行為，每
    次賣淫收費新台幣（下同）5千元至1萬2千元不等，所得由
    共同提供姦淫場所之賓館業者抽取2千1百元，媒介男客之應
    召站取得二成，徐中誠開車每天收取2千6百元之代價，陳明
    欽、徐中誠等協助大陸女子來台之人則每月獲得3萬元之「
    丈夫費」，餘款由甲○○及為姦淫行為之女子採五五分帳方
    式牟利，甲○○、徐中誠、陳明欽並均以此為生，賴此為業
    。因認被告甲○○所為，係犯刑法第231條第3項、第2項、
    刑法第216 條、第214條之行使使公務員登載不實文書罪嫌
    等語。
二、按案件時效已完成者，應諭知免訴之判決；又按免訴之判決
    ，得不經言詞辯論為之，刑事訴訟法第302 條第2 款、第30
    7 條分別定有明文。
三、查被告行為後，刑法於94年2月2日修正公布，並於95年7 月
    1日施行，其追訴權時效於刑法修正時進行中尚未完成（詳
    下述），自應就修正前後之相關規定予以比較適用最有利於
    行為人之規定（刑法施行法第8條之1參照）。而被告行為時
    所犯上開罪名，其法定最重本刑為3年以下有期徒刑，係修
    正前刑法第80條第1項第2款所言之「3年以上10年未滿有期
    徒刑」，再按修正後刑法第80條第1項第2款之規定，追訴權
    因20年內未起訴而消滅，比較被告行為時同款之規定，追訴
    權10年內不行使而消滅，以適用舊法10年對於被告有利，則
    關於追訴權時效之停止，亦應一體適用修正前刑法第83條之
    規定，合先敘明。
四、查被告犯罪行為終了日為86年1月13日，檢察官自86年1月15
    日起開始偵查本案，86年7月14日偵查終結起訴，而於86 年
    8月16日繫屬於本院審理（86年度訴字第1829號案件），迄
    本院於86年11月28日以87年北院瑞刑明緝字第1320號通緝被
    告在案迄今（見卷附臺灣高等法院被告前案紀錄表、臺北市
    政府警察局中山分局刑事案件移送書上之檢察長收文戳章、
    本院上開通緝書等件）。被告因通緝致審判之程序不能繼續
    ，而依修正前刑法第83條第1項、第3項之規定，因通緝時效
    停止進行之期間為2年6月，是以，至89年5月28日止，因通
    緝致時效停止進行之原因即視為消滅，其時效繼續進行，則
    被告所犯上開之罪之追訴權時效，依修正前之刑法規定應至
    99年4月24日屆至，迄今顯已逾10年，其追訴權之時效業已
    完成，依照首開說明，爰不經言詞辯論，逕為諭知免訴之判
    決。
五、據上論斷，應依刑事訴訟法第302條第2款、第307條，刑法
    施行法第8條之1，判決如主文。
中    華    民    國    99    年    6     月    9     日
                  刑事第十庭    法  官  蔡坤湖
以上正本證明與原本無異。
如不服本判決應於收受送達後10日內向本院提出上訴書狀，並應
敘述具體理由；其未敘述上訴理由者，應於上訴期間屆滿後20日
內向本院補提理由書（均須按他造當事人之人數附繕）「切勿逕
送上級法院」。
                                書記官  林妙穗
中    華    民    國    99    年    6     月    9     日

司法院資訊處製作；財團法人民間司法改革基金會備份。
